Minutes et répertoires du notaire Nicolas DOURNEL, 1606 - 21 juin 1629 (étude XXXV)
Archives nationales
Minutes et répertoires du notaire Nicolas DOURNEL (étude XXXV)
1606 - 21 juin 1629
MC/ET/XXXV/54 - MC/ET/XXXV/597, MC/RE/XXXV/2 - MC/RE/XXXV/3
Dournel, Nicolas; Étude notariale XXXV (Paris; 1574-....)
ml à valider
Archives nationales de France
Minutes et répertoires: la loi 2008-696 du 15 juillet 2008 relative aux archives a fixé à 75 ans à compter de la date de l'acte, ou à 25 ans à compter de la date du décès de l'intéressé si ce délai est plus bref, le délai de communication des minutes et répertoires des notaires; ce délai est porté à 100 ans à compter de la date de l'acte si le document se rapporte à un mineur (code du Patrimoine, articles L213-2, 4e d et 5e).
Autres documents de l'étude (dossiers de clients, comptabilité...): s'agissant d'archives privées, ces documents sont communicables selon les modalités fixées par le déposant ou le donateur.
Certains documents ne sont pas accessibles en raison de leur mauvais état de conservation.
Versement
Accès aux instruments de recherche de tous les notaires de l’étude XXXV
Archives de l'étude XXXV
- Minutes de Nicolas DOURNEL, 1606 - 1718; MC/ET/XXXV/54 - MC/ET/XXXV/597
  - Minutes. 1606, 28 mars - 1606, décembre, 28 mars 1606 - décembre 1606; MC/ET/XXXV/54
    Informations concernant le classement:
    Le niveau inférieur de description, quand il existe, correspond aux minutes d'actes. Toutes les minutes ne sont pas forcément décrites une à une. Les descriptions de ces minutes sont plus ou moins détaillées.
    - Nombreux actes concernant le commerce entre la France et les pays d'Allemagne., 1606; MC/ET/XXXV/54
      Origine de l'information:
      Fichier dit 'général' XVIIe-XVIIIe siècles, par le personnel du Minutier, 1954-1999 ( fichier papier entièrement dématérialisé; voir contexte dans le Plan d’orientation général - Notaires de Paris, guides thématiques du Minutier).
      Date de création de la notice: 2010
    - MOREAU (Jean) Compagnon tissutier rubannier rue Merderet paroisse Saint-Eustache § mariage de Jean MOREAU fils de Pierre MOREAU cuisinier de M. de SALLIERES, gouverneur de Loches et Christine de LA RUE sa femme avec Madeleine MORET 16 ans, fille de Morin MORET maître tissutier rubannier rue Saint-Denis et Louise LANGEVIN, son épouse., 28 mars 1606; MC/ET/XXXV/54
      Date de révision: 2011-2012
      contrat de mariage; Moreau, Jean; Moreau, Pierre; Salières, M. de; La Rue, Christine de; Moret, Madeleine; Moret, Morin; Langevin, Louise
    - MATHONIERE (Nicolas de) marchand imagier rue Montorgueil paroisse Saint-Eustache § Attestation par. .. et autre relatifs à la vente qu'ils ont faite depuis 8 jours environs à J. DUCRET marchand français à Cazet en Gascogne, trafiquant en Espagne, de marchandises de toutes sortes dont dévotions en taille douce, en luminaires et autre, 8 avril 1606; MC/ET/XXXV/54
      Artisans XVIIe, par M. Jurgens, M.A. Fleury, R. Gourmelon et le personnel du Minutier central, 1954-1996 (fichier papier entièrement dématérialisé; voir contexte dans le Plan d’orientation général - Notaires de Paris, guides thématiques du Minutier).
      acte de vente; Mathonière Nicolas de; Ducret, J.
    - CHARLES (Jean) maître batteur d'or et d'argent feuilles § Inventaire après décès de Geneviève MARTIN [+ 4 avril] à la requête de. .. son mari, tuteur de ses 4 enfants mineurs, 11 avril 1606; MC/ET/XXXV/54; fol. XIIII
      inventaire; Charles, Jean; Martin, Geneviève
    - MAIGNY (François de) marchand bourgeois de Paris traficant en Espagne rue Saint-Denis paroisse Saint-Germain-l'Auxerrois § Accords relatifs au trafic d'épingles fabriquées à Paris, envoyées à Rouen par de la par mer à Saint-Sébastien et autres villes d'Espagne, 18 avril 1606; MC/ET/XXXV/54; fol. XIX
      accord; Maigny, François de
    - LE CLERC (Michel) charpentier, rue des Gravilliers paroisse Saint-Nicolas-des-Champs § mariage de. .. fils de Toussaint LE CLERC cartier à Paris, décédé, et Marie LORMIER son épouse, avec Agnès GARET fille de Mariette GUERBOIS veuve de J. GUERBOIS laboureur de vignes à Saint-Martin de la Garenne près Nantes, 4 mai 1606; MC/ET/XXXV/54; fol. XXVI
      contrat de mariage; Le Clerc, Michel; Le Clerc, Toussaint; Lormier, Marie; Garet, Agnès; Guerbois, Mariette; Guerbois, J.
    - CHAMPIONNE (Mathieu) veuve de Pierre MUSNIER marchand drapier à Bar-sur-Seine § Testament de Mathieu CHAMPIONNE; Inventaire le 7 juin, 30 mai 1606; MC/ET/XXXV/54; fol. LIX
      inventaire; testament; Championne, Mathieu; Musnier, Pierre
    - CAZE (Jean) faiseur de moules de boutons rue Saint-Denis paroisse Saint-Nicolas-des-Champs § mariage de Jean CAZE avec Huguette LEVASSEUR fille de Pierre LEVASSEUR maître taillandier à Pontoise et de Guillemette DURY jadis sa première femme, 1er juin 1606; MC/ET/XXXV/54; fol. L
      contrat de mariage; Caze, Jean; Levasseur, Huguette; Levasseur, Pierre; Dury, Guillemette
    - MATHONNIERE (Michel de) marchand imager § Déclaration attestant avoir vendu à Pierre OLIVIER marchand François à Château-Thierry, trafiquant en Espagne, 18 grosses de carton verni et 4 dz d'histoires de 6 feuilles peintes, le tt fabriqué à Paris et que ledit OLIVIER a certifié avoir acheté pour être vendus en Espagne, 10 juin 1606; MC/ET/XXXV/54; fol. LXII
      déclaration; Mathonnière, Michel de; Olivier, Pierre
    - LANGLOIX (Jacques) pâtissier rue et paroisse Saint-Pierre aux Boeufs § mariage de Jacques LANGLOIX fils de Marin LANGLOIS marchand boulanger à Limours, décédé et Marie GASSELIN sa veuve avec Huguette MOREAU, fille majeure, rue de la Vieille Pelleterie paroisse Saint-Barthélemy, 21 juin 1606; MC/ET/XXXV/54; fol. IIII/XX/
      contrat de mariage; Langloix, Jacques; Langlois, Marin; Gasselin, Marie; Moreau, Huguette
    - DUPUIS (Gilles) 23 ans patenôtrier en gon, ambre et corail rue Saint-Denis paroisse Saint-Eustache § mariage de Gilles DUPUIS fils de J. DUPUIS Vigneron à Persy près Beaumont-sur-Oise avec Marie PILLON, 17 ans, fille d'Adrien PILLON tisserand en Toile demeurant rue Saint-Denis paroisse Saint-Leu Saint-Gilles, 24 juin 1606; MC/ET/XXXV/54; fol. IIII/XX/V
      contrat de mariage; Dupuis, Gilles; Dupuis, J.; Pillon, Marie; Pillon, Adrien
    - SOMMAVILLE (Denis) baudroyeur, corroyeur de cuir 25 ans rue de la Baudroierie paroisse Saint-Médéric § mariage de Denis SOMMAVILLE fils de Gillette MOREAU veuve de J. SOMMAVILLE tonnelier à Paris, épouse en secondes noces de Pasquier DROUART maître baudroyeur corroyeur de cuir rue Guérin Boisseau avec Jeanne POTEAUDÉ fille de Nicolas POTEAUDÉ maçon près Dampmartin et Pierrette THIBAULDE, 24 juin 1606; MC/ET/XXXV/54; fol. IIII/XX/VI
      Sommaville, Denis; Moreau, Gillette; Sommaville, J.; Drouart, Pasquier; Poteaudé, Jeanne; Poteaudé, Nicolas; Thibaulde, Pierrette
    - HOTEL de MAYENNE rue Saint-Antoine § Marché de pierre de tailles pour l'hôtel que le duc de Mayenne fait construire en la rue Saint-Antoine près le marché aux chevaux, 25 juin 1606; MC/ET/XXXV/54; fol. IIII/XX/VII
      marché
    - Obligation par Charles Poudrac, marchand bourgeois de Paris, demeurant rue de la Mortellerie, Guillaume Javelle, maître tireur d'or et d'argent, demeurant rue Guérin-Boisseau, François Le Jeune, marchand pelletier, bourgeois de Paris, demeurant rue Saint-Antoine, et Gilles Frénel, maître tissutier-rubannier, demeurant rue Saint-Martin, doyen et maîtres de la confrérie de la Passion, envers Pierre Lanfant, maître fondeur en terre et sable, bourgeois de Paris, demeurant rue Saint-Denis, de 300 livres reçues en prêt. Cette somme doit servir à rembourser une partie des 500 livres dues à Monsieur de Manneville. Au paiement de la somme empruntée sont hypothéqués l'Hôtel de Bourgogne avec ses dépendances et la maison de l'image Saint-Léonard, rue Pirouette-en-Thérouanne., 4 juillet 1606 - 24 avril 1608; MC/ET/XXXV/54
      Informations complémentaires:
      Contient aussi:
      1608, 24 avril. Quittance du remboursement de la somme prêtée.
      Documents du Minutier central des notaires de Paris, Le théâtre professionnel à Paris, 1600-1649, étude par Alan Howe, documents analysés par Madeleine Jurgens et Alan Howe [457 actes], transcriptions par Andrée Chauleur et Pierre-Yves Louis, Paris, Archives nationales, 2000, notice n° 54 (instrument de recherche imprimé dématérialisé dont la version intégrale est accessible en ligne par la rubrique 'Autres instruments de recherche', voir contexte dans le Plan d’orientation général - Notaires de Paris, guides thématiques du Minutier).
      Date de révision: 2004
      Date de création de la notice: 2003
      Documents du Minutier central des notaires de Paris, Le théâtre professionnel à Paris, 1600-1649, étude par Alan Howe, documents analysés par Madeleine Jurgens et Alan Howe, transcriptions par Andrée Chauleur et Pierre-Yves Louis, Paris, Archives nationales, 2000, XVI-455 p.
      obligation; quittance; Mortellerie (rue de la); Guérin-Boisseau (rue); Saint-Antoine (rue); Saint-Martin (rue); Saint-Denis (rue); Bourgogne (hôtel de); Pirouette (rue); Poudrac, Charles; Javelle, Guillaume; Le Jeune, François; Frénel, Gilles; Lanfant, Pierre; Manneville, Emard de; commerçant; batteur de métal; commerçant; fourreur; tisserand; passementier; fondeur
    - THOU (René de) gentilhomme ordinaire de la chambre du Parlement sieur de Bonneuil rue Monconseil paroisse Saint-Eustache § Bail depuis la Saint-Jean-Baptiste dernier jusqu'à la Saint-Rémy prochain à Antoine PAJOT seigneur de la Chapelle-sous-Gerberoy, maître des requêtes, d'une grande maison lui appartenant moyennant 200 l. située rue Monconseil à l'enseigne de l'écu d'or, 5 juillet 1606; MC/ET/XXXV/54; fol. IIII/XX/XIX
      bail; Thou, René de; Pajot, Antoine
    - DUPUIS (Jean) passementier boutonnier 20 ans rue de Betenzy paroisse Saint-Germain-l'Auxerrois § mariage de Jean DUPUIS fils de Françoise DESPREAU veuve de Ja. DUPUIS gagne denier avec Françoise MORILLON 18 ans fille de Antoine MORILLON maître patenôtrier boutonnier en émail rue Saint-Denis paroisse Saint-Sauveur et Barbe TOUPINEAU, 22 juillet 1606; MC/ET/XXXV/54; fol. CXII
      contrat de mariage; Dupuis, Jean; Despreau, Françoise; Dupuis, Ja.; Morillon, Françoise; Morillon, Antoine; Toupineau, Barbe
    - DEBRESNNE (Marie) J. de Jean MEULDEBERT maître tourneur en bois demeurant au Pont Allais rue Montmartre § Testament, 4 août 1606; MC/ET/XXXV/54; fol. VI/XX/IX
      testament; Debresnne, Marie; Meuldebert, Jean
    - SAINT LEU Saint-GILLES (église) § Fondation, 16 août 1606; MC/ET/XXXV/54; fol. VII/XX/IX
    - CHABANNES (Jacques de) écuyer sieur de Sainte-Colombe demeurant aux vergers bge d'Auxerre § Vente par Jacques de CHABANNES procureur de Fr. de CHABANNES chevalier de l'ordre du Roi son père, et Fr. de CHABANNES son frère à Antoine VERGNIER dit de SEYNIALLE, marchand trafiquant en Espagne stipulant pour lui Martial CHANUT marchand bourgeois de Paris d'un pré situé au village de LAMPRE en Haute Auvergne, 16 août 1606; MC/ET/XXXV/54; fol. VII/XX/IIII
      acte de vente; Chabannes, Jacques de; Chabannes, Fr. de; Vergnier, Antoine; Chanut, Martial
    - HAUSSEPIED (Philippe) marchand fripier 23 ans § mariage de Philippe HAUSSEPIED fils de Titus HAUSSEPIED maître maçon tailleur de pierre rue de la Cordonnerie paroisse Saint-Eustache, avec Isabelle GARNE, 22 ans, fille de Guillemette HUIZER veuve en 1ères noces de Guillaume GARNE, 13 septembre 1606; MC/ET/XXXV/54; fol. IX/XX/
      contrat de mariage; Haussepied, Philippe; Haussepied, Titus; Garne, Isabelle; Huizer, Guillemette; Garne, Guillaume
    - ROUX de CAMPAGNAC (Jean) suivant les finances rue de la Huchette à l'enseigne du fer à cheval § Testament, 15 septembre 1606; MC/ET/XXXV/54; fol. IX/XX/IIII
      testament; Roux de Campagnac, Jean
    - SAINT LEU Saint-GILLES (église) § Déclaration concernant un incident entre le curé de l'église et le carillonneur, 11 octobre 1606; MC/ET/XXXV/54; fol. IX/XX/XVII
      déclaration
    - BOUCHART (Julien) compagnon étalier boucher rue Saint-Martin paroisse Saint-Laurent § mariage de Julien BOUCHART avec Perrette THEVENEAU fille de Claude THEVENEAU manouvrier, 14 octobre 1606; MC/ET/XXXV/54; fol. IX/XX/XVIII
      contrat de mariage; Bouchart, Julien; Théveneau, Perrette; Théveneau, Claude
    - LEVASSEUR (Jean) maître vitrier; rue neuve paroisse Saint-Paul 24 ans 1/2 § Vente d'héritage par .. 2 actes à la même date, 29 octobre 1606; MC/ET/XXXV/54; fol. II/C/LV
      acte de vente; Levasseur, Jean
    - POIRET (Antoine) 20 ans tissutier rubannier § mariage de Antoine POIRET avec Marie PATRY fille de Robine MOREAU veuve de Louis FORGET épouse en premières noces de Jean PATRY laboureur, 23 novembre 1606; MC/ET/XXXV/54; fol. II/C/XXIIII
      contrat de mariage; Poiret, Antoine; Patry, Marie; Moreau, Robine; Forget, Louis; Patry, Jean
    - DELARUELLE (Jacques) maître pâtissier oublier rue Saint-Denis Angle de la rue du Regnard paroisse Saint-Sauveur § Inventaire après décès de Jacques DELARUELLE à la requête de Nicole CHAMBON son épouse et autres, 18 décembre 1606; MC/ET/XXXV/54; fol. II/C/XLII
      inventaire; Delaruelle, Jacques; Chambon, Nicole
    - CHOCQUET (Pierre) maître miroitier lunetier rue Saint-Denis paroisse Saint-Eustache 21 ans § mariage de. .. fils de Noël CHOCQUET tisserand en Toile en Picardie, décédé, avec Barbe PUET, majeur demeurant au service de Ja. de VERNESON, secrétaire du Roi fille de Hubert PUET potier de terre près Beauvais, 27 décembre 1606; MC/ET/XXXV/54; fol. II/C/LII
      contrat de mariage; Chocquet, Pierre; Chocquet, Noël; Puet, Barbe; Verneson, Ja. de; Puet, Hubert
    - EPINGLES § Plusieurs actes conclus avec des marchands trafiquants en Espagne concernant le commerce des EPINGLES, 1607; MC/ET/XXXV/54
  - Minutes. 1607, janvier - 1607, juin, janvier 1607 - juin 1607; MC/ET/XXXV/55
    - GODEY (Louis) maître épinglier rue des Vertus § Mariage de Louis GODEY fils de Jean GODEY Chandelier à Rugles avec Anne COULOMP 16 ans fille de Claude COULOMP maître épinglier, rue des Vertus, paroisse Saint-Nicolas de Champs., 31 janvier 1606; MC/ET/XXXV/55
      contrat de mariage; Godey, Louis; Godey, Jean; Coulomp, Anne; Coulomp, Claude
    - BOUHOURE (Nicolas) Cocher du 1er aumônier de la Reine demeurant au cloître Saint-Nicolas du Louvre 25 ans § mariage de Nicolas BOUHOURE fils de Guill. BOUHOURE et Marguerite JACQUE, décédés avec Marie BOSCHER fille de Nicolas BOSCHER voiturier par terre rue Jean Beausire et Hélène VIEL sa première femme, 3 janvier 1607; MC/ET/XXXV/55
      contrat de mariage; Bouhoure, Nicolas; Bouhoure, Guill.; Jacque, Marguerite; Boscher, Marie; Boscher, Nicolas; Viel, Hélène
    - DUCHESNE (Fiacre) compagnon imagier rue Montorgueil paroisse Saint-Eustache § Décharge d'intérêts civil envers Jean VAUDEGRAIN graveur en bois 'pour 'maison des [illisible] et coups de poings donnez 'aud. D. et chappeau à luy pris par ledit V., le jour d'hier ..', 17 janvier 1607; MC/ET/XXXV/55
      Duchesne, Fiacre; Vaudegrain, Jean
    - SAINT LEU Saint-GILLES (église) § Interpellation par les marguilliers au curé de ladite église relative a une interdiction qu'il avait faite de prêcher le carême; Déclaration à ce sujet le 21 janvier, 18 janvier 1607; MC/ET/XXXV/55
    - MARIN (Antoine) compagnon savetier 25 ans rue Saint-Martin paroisse Saint-Jacques-de-la-Boucherie § mariage de Antoine MARIN fils de Benoît MARIN drapier drapant à Meaux avec Denise BUFFEQUIN majeure, fille de Pierre BUFFEQUIN tonnelier. Parmi les témoins, Georges BUFFEQUIN compagnon peintre, son frère, 1er février 1607; MC/ET/XXXV/55
      contrat de mariage; Marin, Antoine; Marin, Benoît; Buffequin, Denise; Buffequin, Pierre; Buffequin, Georges
    - PERRON (René) orfèvre rue Saint-Honoré paroisse Saint-Germain-l'Auxerrois, 24 ans § mariage de .. fils de Martin PERRON orfèvre à Bordeaux avec Marie BOURGEOIS, 18 ans, fille de Etienne BOURGEOIS marchand orfèvre rue Saint-Honoré, 11 février 1607; MC/ET/XXXV/55
      contrat de mariage; Perron, René; Perron, Martin; Bourgeois, Marie; Bourgeois, Etienne
    - LOISELET (Clement) Tailleur d'habits rue Jean de l'Espine paroisse Saint-J. § mariage de Clément LOISELET fils de Philippe LOISELET laboureur par Notre-Dame de Liesse avec Cantienne BENARD veuve de Ja. PETIT sergent au village d'Onnoy, 20 février 1607; MC/ET/XXXV/55
      contrat de mariage; Loiselet, Clément; Loiselet, Philippe; Benard, Cantienne; Petit, Ja.
    - SAINT LEU Saint-GILLES (église) § Sommation relative à une affaire de baptême en ladite église, 26 février 1607; MC/ET/XXXV/55
    - LAIGRENE (Jean) prêtre vicaire en l'église Saint-Jacques fondée rue Saint-Denis § Testament, 6 mars 1607; MC/ET/XXXV/55
      testament; Laigrene, Jean
    - FONDEURS (association de) § Claude LE DOUX maître fondeur en terre et sable promet à Thomas GARNIER maître fondeur en terre et sable de la servir durant une année moi 50 sols par mois, 12 mars 1607; MC/ET/XXXV/55
      acte de société; Le Doux, Claude; Garnier, Thomas; fondeur
    - LESUEUR (Marie) § Inventaire après décès de Marie LESUEUR à la requête d'Adam FAURE marchand de vins rue des Gravilliers paroisse Saint-Nicolas-des-Champs, tuteur de Jean FAURE son fils, âgé de 25 mois, 13 mars 1607; MC/ET/XXXV/55
      Lesueur, Marie; Faure, Adam; Faure, Jean
    - GRAVURES (vente de) § A Hestolier par Thomas DELEU marchand images tailleur d'histoires et Paul DUBOIS maître peintre, relative à l'expédition faite par Charles VAN BOECKEL marchand graveur en taille douce, de marchandises qu'ils lui ont moins pour les écouler en Espagne, 21 avril 1607; MC/ET/XXXV/55
      acte de vente; Deleu, Thomas; Dubois, Paul; Van Boeckel, Charles
    - HANNEQUIN (René) + seigneur de Cermoise maître des requêtes § Transport de rentes par les héritiers de René HANNEQUIN leur père, et Marie de MARILLAC jadis sa femme, 23 avril 1607; MC/ET/XXXV/55
      transport de droits; Hannequin, René; Marillac, Marie de
    - BUREAU (Jean) avocat en Parlement demeurant à l'hôtel d'Albiat paroisse Saint-Etienne du Mont 31 ans § mariage de Jean BUREAU fils de feue Jean BUREAU habitant en Auvergne et de Marguerite CATHERINE son épouse avec Marguerite MALINGRE veuve de Nicolas MESNARD son épouse; Inventaire des biens de la future le 4-5-1607, 24 avril 1607; MC/ET/XXXV/55
      contrat de mariage; inventaire; Bureau, Jean; Catherine, Marguerite; Malingre, Marguerite; Mesnard, Nicolas
    - TABLEAUX § quelques tableaux dans l'inventaire de l'apport du biens de note MALINGRE, Veuve de Nicolas MESNARD Procureur au Châtelet à la requête de Ch. BUREAU avocat en Parlementt, son mari, 4 mai 1607; MC/ET/XXXV/55
      inventaire; Malingre, M.; Mesnard, Nicolas; Bureau, Ch.
  - Minutes. 1607, juillet - 1607, décembre, juillet 1607 - décembre 1607; MC/ET/XXXV/56; Document détérioré.
    - DIEUZY (Claude) marchand boursier pilecier rue Saint-Denis paroisse Saint-Leu Saint-Gilles § mariage de Claude DIEUZY avec Jeanne LE BLANC fille de Guillaume LE BLANC en son vivant demeurant prés Cezanne en Brie, 1er juillet 1607; MC/ET/XXXV/56
      contrat de mariage; Dieuzy, Claude; Le Blanc, Jeanne; Le Blanc, Guillaume
    - DELAMARRE (Nicolas) maître coutelier demeurant dans l'enclos de la Trinité § Désistement de mariage entre Nicolas DELAMARRE et Marie DUGAS veuve de Pierre MICHON, fourbisseur, 5 juillet 1607; MC/ET/XXXV/56
      contrat de mariage; Delamarre, Nicolas; Dugas, Marie; Michon, Pierre
    - BODART (Jeanne) veuve en dernières noces de Robert Vigneron marchand Boulanger demeurant au faubourg Saint-Denis § Testament, 17 juillet 1607; MC/ET/XXXV/56
      testament; Bodart, Jeanne; Vigneron, Robert
    - POTIERS de TERRE § Accord entre Etienne et Pierre MARTEAU potiers de terre demeurant rue des Filles Dieu proche le rempart paroisse Saint-Sauveur, 21 juillet 1607; MC/ET/XXXV/56
      accord; Marteau, Etienne; Marteau, Pierre; potier
    - MACON association de § Association entre 4 maçons tailleurs de pierre pour ouvrages de maçonnerie à faire au château de COMPIEGNE, 21 juillet 1607; MC/ET/XXXV/56
      acte de société; maçon
    - SERINE (Claude) maître plumassier rue Saint-Denis § Inventaire à la requête de Marguerite LE MAIRE sa veuve, tutrice à Marguerite SERINE sa fille, 26 juillet 1607; MC/ET/XXXV/56
      Serine, Claude; Le Maire, Marguerite; Serine, Marguerite
    - OISEAUX (piéges à) § Transaction pour régler un procès aux Eaux et Forêts relatives à une affaire de filets tendus pour attraper les oiseaux, 6 août 1607; MC/ET/XXXV/56
      accord
    - LE ROY (Jean) seigneur en partie d'Orcheux huissier au Conseil du Roi § Inventaire à la requête de Jeanne de LA NOUE son épouse; Accords entre ses héritiers le 23-8, 20 août 1607; MC/ET/XXXV/56
      accord; Le Roy, Jean; La Noue, Jeanne de
    - DU VAL (Pierre) prêtre habitué en l'église Saint-Leu Saint-Gilles natif de Mendon § Testament, 30 août 1607; MC/ET/XXXV/56
      testament; Du Val, Pierre
    - CHOART (Cyr) prêtre chappelain habitué en l'église Saint-Leu-Saint-Gilles § Extrait du testament de Cyr CHOART passé pardevant MAGUENIER et HUART le 4 du pt mois, 30 août 1607; MC/ET/XXXV/56
      testament; Choart, Cyr
    - ST LEU Saint-GILLES (église) § Plainte adressée par les marguilliers au curé de l'église pour interdire à Pierre GILLEBERT prêtre habitué en ladite église détenu pour crimes en la prisons de l'officialité puis élargi pour empêcher de ce dernier d'administrer les sacrements, 6 octobre 1607; MC/ET/XXXV/56
      Gillebert, Pierre
    - BROCCART (Nicolas) maître boulanger à Saint-Germain-des-Prés § mariage de Nicolas BROCCART avec Isabelle ROGER fille de Nicolas ROGER laboureur à Cernille près Beaumont, celle-ci, en service de Jean ROUSSEL, Secrétaire de la chambre du Roi., 15 octobre 1607; MC/ET/XXXV/56
      contrat de mariage; Broccart, Nicolas; Roger, Isabelle; Roger, Nicolas; Roussel, Jean
    - BUNEL (Jacques) l'un de peintres et valet de chambre du Roi demeurant audites galeries du Louvres § Rétrocession de rente par. .. ayant droit par transport de Martial CHANUT marchand bourgeois de Paris., 23 novembre 1607; MC/ET/XXXV/56
      Bunel, Jacques; Chanut, Martial
    - HAUMONT (Nicolas) boulanger au faubourg Saint-Denis § Mariage de Nicolas HAUMONT âgé de 28 ans, fils de Ja. HAUMONT en son vivant demeurant prés Evreux en Normandie avec Jeanne COUVRET 20 ans, fille de Louis HAUMONT marchand à Mouvillières près Beauvais, 26 novembre 1607; MC/ET/XXXV/56
      contrat de mariage; Haumont, Nicolas; Haumont, Ja.; Couvret, Jeanne; Couvret, Louis
    - VITRIER (apprentissage de) § Mise en apprentissage durant 5 ans par Jean GUIZELIN, gagne denier rue des petits carreaux, paroisse Saint-Sauveur, de Claude GUIZELIN son fils, âgé de 12 ans chez Jean LEVASSEUR maître vitrier rue Saint-Denis paroisse Saint-Nicolas-des-Champsmoy. 9 £. Désistement de ce contrat le 15-5-1608, 30 novembre 1607; MC/ET/XXXV/56
      contrat d'apprentissage; Guizelin, Jean; Guizelin, Claude; Levasseur, Jean
  - Minutes. 1608, janvier - 1608, juin, janvier 1608 - juin 1608; MC/ET/XXXV/57
    - CHAILLOU (Nicolas) marchand de vins rue et paroisse Saint-Sauveur 26 ans § mariage de Nicolas CHAILLOU avec Marguerite LAMBERT 20 ans, fille de Guillemette MARRIER veuve de Jh. LAMBERT, 6 janvier 1607; MC/ET/XXXV/57
      contrat de mariage; Chaillou, Nicolas; Lambert, Marguerite; Marrier, Guillemette; Lambert, Jh.
    - GOURNAY (Guillaume de) marchand de vins rue des Prêcheurs paroisse Saint-Eustache § mariage de Guillaume de GOURNAY avec Jacqueline LELIEPVRE veuve en premières noces de Jean BANCQUIER baron de Condelec et en dernières noces de Laurent SAINTE FAY, demeurant rue de la Poterie paroisse Saint-Jean en Grève, 8 janvier 1608; MC/ET/XXXV/57
      contrat de mariage; Gournay, Guillaume de; Leliepvre, Jacqueline; Bancquier, Jean; Saintefay, Laurent